臺灣高等法院臺中分院刑事判決
111年度上訴字第2060號
上  訴  人  
即  被  告  林憶新


選任辯護人  王晨瀚律師
上列上訴人因毒品危害防制條例等案件，不服臺灣臺中地方法院
110年度訴字第2075號中華民國111年6月28日第一審判決（起訴
案號：臺灣臺中地方檢察署110年度偵字第26809號、110年度毒
偵字第3360號；移送併辦案號：110年度偵字第38764號），提起
上訴，本院判決如下：
    主  文
上訴駁回。
    事實及理由
一、本案審判範圍：刑事訴訟法第348條規定：「上訴得對於判
    決之一部為之。對於判決之一部上訴者，其有關係之部分，
    視為亦已上訴。但有關係之部分為無罪、免訴或不受理者，
    不在此限。上訴得明示僅就判決之刑、沒收或保安處分一部
    為之。」而參諸刑事訴訟法第348 條第3 項規定立法理由，
    宣告刑、數罪併罰所定之應執行刑、沒收，倘若符合該條項
    的規定，已得不隨同其犯罪事實，而單獨成為上訴之標的，
    且於上訴人明示僅就刑上訴時，第二審法院即不再就原審法
    院所認定之犯罪事實為審查，而應以原審法院所認定之犯罪
    事實，作為論認原審宣告刑、執行刑及沒收妥適與否的判斷
    基礎。查被告之刑事上訴理由狀，主要記載本案應有供出上
    手減輕刑責規定、刑法第59條酌減其刑規定之適用等語（本
    院卷第7-13頁)，並未對原判決所認定之犯罪事實、罪名及
    沒收聲明不服，嗣於本院準備程序表示：僅針對販賣行為及
    轉讓行為之量刑部分提起上訴等語，並當庭撤回施用第二級
    毒品部分之上訴，有準備程序筆錄、撤回上訴聲明書可參（
    本院卷第106、115頁，施用第二級毒品部分之罪刑、沒收均
    已確定，不在本院審判範圍)，依前述說明，本院僅就原審
    判決被告販賣第二級毒品、轉讓禁藥部分量刑之妥適與否進
    行審理，至於其他部分為(即犯罪事實、罪名及没收)，則非
    本院審查範圍，先予指明。
二、本案據以審查量刑妥適與否之原審所認定犯罪事實、罪名
  ㈠犯罪事實：林憶新明知甲基安非他命係毒品危害防制條例第2
    條第2項第 2款所稱之第二級毒品，亦係中央衛生主管機關
    行政院衛生署（已改制為衛生福利部，下仍稱行政院衛生署
    ）明令公告 列為禁藥管理，屬藥事法第22條第1項第1款所
    規範之禁藥，依法不得持有、販賣、轉讓，竟分別為下列行
    為：
  ⒈林憶新因見販賣毒品有利可圖，各別基於販賣第二級毒品甲
    基安非他命牟取利潤之犯意，以其所有之蘋果廠牌iPhone6S
     Plus行動電話（插置門號0000000000號《下稱甲門號》SIM卡
    ）作為聯絡工具，於附表一所示時間、地點，與陳○○利用通
    訊軟體WeChat（即微信）或語音聯繫後碰面，以如附表一所
    示方式、價格，分別販賣第二級毒品甲基安非他命予陳○○（
    詳細之販賣時間、地點、方式、販賣數量、價金詳如附表一
    編號1至12所示）。
　⒉林憶新基於轉讓屬禁藥之第二級毒品甲基安非他命之犯意， 
    於附表二所示時間、地點，以附表二所示方式，提供附表二
    所示數量之甲基安非他命予附表二所示轉讓對象（詳細之轉
    讓時間、地點、方式、對象、轉讓數量詳如附表二編號1至3
    所示）。　
　　嗣經警依檢察官之指揮對甲門號實施通訊監察，並於110年8
    月25日15時48分許，持法院核發之搜索票搜索林憶新之臺中
    市○○區○○○○0段000號住所，扣得如附表三所示之物。
　㈡所犯罪名：毒品危害防制條例第4條第2項之販賣第二級毒品
    罪（即附表一編號1至12部分）、藥事法第83條第1項之轉讓
    禁藥罪（即附表二編號1至3部分）。
三、關於刑之減輕事由之說明
  ㈠被告就附表一編號1至12所示販賣第二級毒品犯行，於警詢、
    偵查及原審羈押訊問、準備程序、審理時均自白，另就附表
    二編號1至3所示轉讓禁藥犯行，於偵查及原審羈押訊問、準
    備程序、審理時自白，均應依毒品危害防制條例第17條第2
    項規定減輕其刑。
　㈡毒品危害防制條例第17條第1項規定所稱之「供出毒品來源，
    因而查獲其他正犯或共犯者」，係指犯罪行為人供出毒品來
    源之對向性正犯，或與其具有共同正犯、共犯（教唆犯、幫
    助犯）關係之毒品由來之人的相關資料，客觀上足使偵查犯
    罪之公務員得據以對之發動偵查，並因而破獲者。所謂「破
    獲」，指「確實查獲其人、其犯行」而言，然不以所供出之
    人業據檢察官起訴或法院判刑確定為限。如查獲之證據，客
    觀上已足確認該人、該犯行者，亦屬之（最高法院109年度
    台上字第1893號刑事判決參照）。又毒品危害防制條例第17
    條第1項所稱「供出毒品來源」，依該條項文義及立法目的
    解釋，係指供出與其所犯罪有關之「本案毒品來源」而言，
    若被告所供出之毒品來源與其所犯之本案無關，而係另案犯
    罪之毒品來源，縱警方因而查獲他案之正犯或共犯，祇能就
    其所犯另案依上述規定減輕或免除其刑，尚不能就與其供出
    毒品來源無關之本案予以減輕或免除其刑。再所稱「毒品來
    源」，係指被告原持有供己犯同條項所列之罪之毒品源自何
    人之謂，亦即須所供出之毒品來源，與其被訴之各該違反毒
    品危害防制條例犯行有直接關聯者，始得適用上開規定減免
    其刑，並非漫無限制（最高法院104年度台上字第620號刑事
    判決參照）。經查：
　⒈關於被告所販賣、轉讓之甲基安非他命來源，其於110年8月2
    6日警詢供稱：我販賣第二級毒品安非他命來源係向臉書内
    「義駿」男子購買，他的真實年籍資料不知道，都用FB通訊
    軟體MESSENGER聯繫；我們最後一次在110年5-6月份（正確
    時間忘記了）的時候，在臺中市○○區○○○○○00號（楓康超市-
    大墩店）旁邊停車場交易，跟他購買至少2次等語（110年度
    偵字第26809號卷〈下稱偵卷一〉第58頁至第59頁)，於同日偵
    查時供稱：（問：你的毒品來源？）我於今年5、6月跟「李
    義駿」（音譯）拿的，跟他一次拿半兩，價值2、3萬元；我
    另外有一個藥頭「TONY」，但手機壞掉没有紀錄，上個月（
    即7月)購買，在臺中公園交易，也是買半兩安非他命，這個
    月沒有跟藥頭買等語（偵卷一第277頁至第278頁），於原審
    準備程序則改稱：我是於110年2月15日起至110年4月23日，
    向「李義駿」購入9次、共約3台兩等語（原審卷第70頁），
    並提出中國信託商業銀行帳戶存款交易明細為證（原審卷第
    91至89頁），前後就其向「李義駿」購買之時間、次數，全
    然不一。而參之本案被告附表一編號1-12販賣甲基安非他命
    及附表二編號3轉讓禁藥犯行之時間，係介於110年7月5日至
    同年8月9日，距離被告於警詢、偵查所述於110年5-6月購買
    ，及於原審準備程序所稱110年2月15日起至110年4月23日購
    入之時間，均有相當時日，遑論被告於偵查中自承其於110
    年7月還向另一藥頭「TONY」購買半兩之甲基安非他命，足
    認其於110年5-6月或110年2月15日起至110年4月23日縱有向
    「李義駿」購入甲基安非他命，已不敷使用，否則豈有另向
    「TONY」購買半兩甲基安非他命之理。至被告附表二編號1-
    2之轉讓禁藥犯行，其時間為109年10、11月，係於被告所述
    110年2月15日至110年4月23日或同年5-6月向「李義駿」購
    買甲基安非他命之前，兩者明顯不具關聯性。是綜析被告歷
    次之供述，本案被告所販賣、轉讓之甲基安非他命來源，是
    否為其所稱之「李義駿」，甚為有疑。被告上訴雖主張本案
    第1次販賣甲基安非他命之時間110年7月5日與其所稱購入時
    間即110年2月15日至110年4月23日，雖間隔相當之時日，乃
    係因實務上多有毒友間籌措資金一次購入較多毒品之囤貨情
    形，以省去大量時間本等語，惟其此部分所辯，仍無法解釋
    何以於110年7月即再向「TONY」購買半兩甲基安非他命，自
    不足為有利被告之認定。
　⒉臺中市政府警察局刑事警察大隊依被告所提供臉書資訊查證
    後，已確認被告所指毒品上手「李義駿」之真實姓名為李○○
    ，經於111年1月17日通知被告製作警詢筆錄及犯罪嫌疑人紀
    錄表指證後，於同年7月21日以刑事案件報告書(中市警刑科
    字第1110029404號)移送臺灣臺中地方檢察署（下稱臺中地
    檢署）偵辦，有臺中市政府警察刑事警察大隊111年9月12日
    中市警刑科字第1110036591號函暨附件職務報告、李○○警詢
    筆錄、刑事案件移送書、指認犯罪嫌疑人紀錄表等在卷可稽
    （本院卷第81頁至第99頁）。惟細觀上開刑事案件移送書，
    其移送犯罪事實為「李○○先後於110年4月1日22時至同日23
    時許、同年4月14日22日時至同日23時許，在臺中市○○區○○○
    ○○00號（楓康超市-大墩店）旁停車場，以23000元至25000
    元不等之價格，販賣第二級毒品甲基安非他命予林憶新」等
    語，所移送之李○○販賣時間，與本案被告上開販賣第二級毒
    品之行為，相隔至少2個半月，能否認係本案被告所販賣之
    毒品來源，已屬可疑，理由業如前述，是被告所供出之毒品
    來源，與其被訴之本案各該犯行，難認具有直接關聯，依上
    開判決意旨，已難認有毒品危害防制條例第17條第1項規定
    之適用。況經本院函詢臺中地檢署，詢問「本案有無因被告
    供出毒品來源李○○，因而查獲其他正犯或共犯情形」，該署
    覆稱：因林憶新證述反覆，須待勾稽比對結果驗證，故暫無
    法提供相關資料供參等語，有臺中地檢署111年9月13日中檢
    永水111偵32746字第119101790 號函可參（本院卷第101頁
    ），自難認本案已因被告供述而有查獲其他正犯或共犯之情
    形，並無毒品危害防制條例第17條第1 項減輕其刑規定之適
    用。
　㈢刑法第59條所規定之酌量減輕其刑，係裁判上之減輕，必以
    犯罪之情狀顯可憫恕，認為科以最低度刑仍嫌過重者，始有
    其適用。如別有法定減輕之事由者，應優先適用法定減輕事
    由減輕其刑後，猶嫌過重時，方得為之（最高法院98年度台
    上字第6342號刑事判決意旨參照）。是刑法第59條規定之適
    用，必須犯罪另有特殊之原因與環境，在客觀上足以引起一
    般同情，認為即予宣告法定低度刑期尤嫌過重者，始有其適
    用。衡諸販賣甲基安非他命對社會風氣及治安危害重大，為
    政府嚴加查緝之重大犯罪，被告為上開販賣、轉讓行為時為
    成年人，明知毒品對人體身心健康危害之烈，竟為販賣毒品
    、轉讓禁藥犯行，危害社會治安甚大，「犯罪時」並無特殊
    之原因與環境，衡情並無足以引起一般同情之客觀情狀而應
    予以憫恕，難認有「犯罪具有特殊之原因或環境，依據客觀
    觀察，足以引起一般同情，認可憫恕，如科以法定最輕刑期
    ，仍嫌過重」之情形。況被告附表一編號1-12所示販賣甲基
    安非他命、附表二編號1-3所示轉讓甲基安非他命犯行，分
    別依前述偵審中自白規定減輕其刑後，最低處斷刑分別為有
    期徒刑5 年、1個月，相較於被告販賣甲基安非他命、轉讓
    禁藥之危害性，刑度非重，倘遽予憫恕被告而依刑法第59條
    規定減輕其刑，除對其個人難收改過遷善之效，無法達到刑
    罰特別預防之目的外，亦易使其他販毒之人心生投機、甘冒
    風險繼續販毒，無法達到刑罰一般預防之目的，衡諸社會一
    般人客觀標準，難謂有過重而情堪憫恕之情形，此參諸被告
    前因於109年4月26日、同年5月4日販賣第二級毒品及於同年
    5月11日轉讓禁藥，於同年月12日為警查獲（下稱前案），
    經臺灣臺中地方法院於110年5月6日以110年度訴字第75號判
    決應執行有期徒刑1年10月、6月，上訴後，經本院以110年
    度上訴字第1208號判決上訴駁回，並諭知緩刑5年確定（參
    臺灣高等法院被告前案紀錄表、臺灣高等法院臺中分院110
    年度上訴字第1208號刑事判決；原審卷第19至21頁；偵一卷
    第367至374頁），被告於前案查獲後，又再犯附表二編號1
    、2之轉讓禁藥犯行，並於前案一審判決後，再犯附表一編
    號1-12之販賣第二級毒品及附表二編號3之轉讓禁藥犯行，
    顯然不知警惕，更顯明確。被告上訴雖主張其於偵查階段即
    供出上手「李義駿」供警查辦，因而偵辦上手李○○，另被告
    雖與陳○○有13次之販賣、轉讓行為，但交易總額僅1萬多元
    ，且被告與陳○○、吳○○本為毒友關係，彼此交易係應急而互
    相轉賣、轉讓，與大量販賣毒品流入市場獲利之毒梟或盤商
    相比，被告販賣之甲基安非他命價值、數量甚微，有情輕法
    重之情等語。惟被告所指上情，充其量僅能作為犯後態度之
    量刑參考，無從因之即認此部分犯罪情狀客觀上足以引起一
    般同情，有宣告法定最低度刑期猶嫌過重之情狀，被告此部
    分上訴亦無理由。
四、本院之判斷
　　被告上訴以前詞主張本案應有毒品危害防制條例第17條第1 
    項輕其刑、刑法第59條規定酌減其刑規定之適用，並無理由
    ，均如前述。又原審判決已注意刑法第57條規定之適用，就
    其量刑詳為審酌並敘明理由(原判決第13頁第11至27行)，既
    未逾越法定刑度，復未濫用自由裁量之權限，所為量刑核無
    不當或違法，且無輕重失衡之情形，不得遽指為違法。況被
    告販賣第二級毒品及轉讓禁藥犯行，各適用毒品危害防制條
    例第17條第2 項規定減輕後之處斷刑，最輕為有期徒刑5年
    、1月，業如前述，原審就此分別就附表一之販賣行為，依
    其販賣數量，各量處被告有期徒5年1月、5年2月，另就附表
    二之轉讓禁藥行為，各量處有期徒刑6月、4月，均屬偏低度
    之量刑。且於附表一宣告刑度最長為有期徒刑5年2月，合併
    刑期為61年2 月之外部性界限內，定應執行刑有期徒刑6年2
    月，另於附表二宣告刑度最長為有期徒刑6月，合併刑期為1
    年2 月之外部性界限內，定應執行刑有期徒刑10月，所定之
    應執行刑均無過重情事。是原審此部分之量刑、定應執行刑
    ，並無上訴意旨所指過重之情，被告此部分上訴亦無理由，
    應予駁回。
據上論結，應依刑事訴訟法第368條，判決如主文。
本案經檢察官蕭如娟提起公訴、移送併案，檢察官陳幸敏到庭執
行職務。
中　　華　　民　　國　　111 　年　　11　　月　　24　　日
            刑事第十庭     審判長法　官   陳  宏  卿
                                 法　官   楊  陵  萍
                                 法　官   林  美  玲
以上正本證明與原本無異。
如不服本判決應於收受送達後20日內向本院提出上訴書狀，其未
敘述上訴理由者，並得於提起上訴後20日內向本院補提理由書（
均須按他造當事人之人數附繕本）「切勿逕送上級法院」。因疫
情而遲誤不變期間，得向法院聲請回復原狀。
                                 書記官   趙  郁  涵
　　　　　　　　　　　　　　　　 
中　　華　　民　　國　　111 　年　　11　　月　　24　　日
附表一
　編號 　　　　交易時間、地點、方式 販賣毒品數量、價金(新臺幣) 主文（原審判決） 1（即起訴書犯罪事實一、㈡⒈） 林憶新於110年7月5日10時49分許至20時44分許，以甲門號與陳○○持用A門號聯繫毒品交易事宜，旋即駕車前往臺中市○○區○○路0段LEXUS汽車門市（下稱LEXUS潭子門市）前，交付右揭毒品予陳○○，並向陳○○收取右揭價金。 重量不詳之甲基安非他命1包、1000元 林憶新販賣第二級毒品，處有期徒刑伍年壹月；扣案如附表三編號2至7所示之物均沒收之；未扣案之販賣毒品所得新臺幣壹仟元沒收之。 2（即起訴書犯罪事實一、㈡⒉） 林憶新於110年7月9日17時22分許至18時5分許，以甲門號與陳○○持用A門號聯繫毒品交易事宜，旋即駕車前往LEXUS潭子門市前，交付右揭予陳○○，價金先賒欠，陳○○嗣後再將價金交予林憶新。 重量不詳之甲基安非他命1包、1000元 林憶新販賣第二級毒品，處有期徒刑伍年壹月；扣案如附表三編號2至7所示之物均沒收之；未扣案之販賣毒品所得新臺幣壹仟元沒收之。 3（即起訴書犯罪事實一、㈡⒊） 林憶新於110年7月16日12時17分許至16時5分許，以甲門號與陳○○持用A門號聯繫毒品交易事宜，旋即駕車前往臺中市○區○○○○0段00號303室陳○○租屋處前，交付右揭毒品予陳○○，並向陳○○收取右揭價金。 重量不詳之甲基安非他命1包、1000元 林憶新販賣第二級毒品，處有期徒刑伍年壹月；扣案如附表三編號2至7所示之物均沒收之；未扣案之販賣毒品所得新臺幣壹仟元沒收之。 4（即起訴書犯罪事實一、㈡⒋） 林憶新於110年7月18日18時56分許至23時1分許，以甲門號與陳○○持用A門號聯繫毒品交易事宜，旋即駕車前往LEXUS潭子門市前，交付右揭毒品予陳○○，並向陳○○收取右揭價金。 重量不詳之甲基安非他命1包、1000元 林憶新販賣第二級毒品，處有期徒刑伍年壹月；扣案如附表三編號2至7所示之物均沒收之；未扣案之販賣毒品所得新臺幣壹仟元沒收之。 5（即起訴書犯罪事實一、㈡⒌） 林憶新於110年7月20日11時5分許至36分許，以甲門號與陳○○持用A門號聯繫毒品交易事宜，旋即駕車前往LEXUS潭子門市前，交付右揭毒品予陳○○，並向陳○○收取右揭價金。 重量不詳之甲基安非他命1包、1000元 林憶新販賣第二級毒品，處有期徒刑伍年壹月；扣案如附表三編號2至7所示之物均沒收之；未扣案之販賣毒品所得新臺幣壹仟元沒收之。 6（即起訴書犯罪事實一、㈡⒍） 林憶新於110年7月21日17時53分許至21時17分許，以甲門號與陳○○持用A門號聯繫毒品交易事宜，旋即駕車前往LEXUS潭子門市前，交付右揭毒品予陳○○，並向陳○○收取右揭價金。 重量不詳之甲基安非他命1包、1000元 林憶新販賣第二級毒品，處有期徒刑伍年壹月；扣案如附表三編號2至7所示之物均沒收之；未扣案之販賣毒品所得新臺幣壹仟元沒收之。 7（即起訴書犯罪事實一、㈡⒎） 林憶新於110年7月28日19時38分許至20時17分許，以甲門號與陳○○持用A門號聯繫毒品交易事宜，旋即駕車前往LEXUS潭子門市前，交付右揭毒品予陳○○。嗣雙方於110年7月29日20時48分許至21時31分許，以上開門號聯繫給付價金事宜，林憶新旋即駕車前往LEXUS潭子門市前，向陳○○收取右揭價金。 重量不詳之甲基安非他命1包、1000元 林憶新販賣第二級毒品，處有期徒刑伍年壹月；扣案如附表三編號2至7所示之物均沒收之；未扣案之販賣毒品所得新臺幣壹仟元沒收之。 8（即起訴書犯罪事實一、㈡⒐） 林憶新於110年7月30日20時4分許至6分許，以甲門號與陳○○持用A門號聯繫毒品交易事宜，旋即駕車前往LEXUS潭子門市前，交付右揭毒品予陳○○，並向陳○○收取右揭價金。 重量不詳之甲基安非他命1包、1000元 林憶新販賣第二級毒品，處有期徒刑伍年壹月；扣案如附表三編號2至7所示之物均沒收之；未扣案之販賣毒品所得新臺幣壹仟元沒收之。 9（即起訴書犯罪事實一、㈡⒑） 林憶新於110年8月1日20時38分許至21時26分許，以甲門號與陳○○持用A門號、公用電話聯繫毒品交易事宜，旋即駕車前往LEXUS潭子門市前，交付右揭毒品予陳○○，並向陳○○收取右揭價金。 重量不詳之甲基安非他命1包、1000元 林憶新販賣第二級毒品，處有期徒刑伍年壹月；扣案如附表三編號2至7所示之物均沒收之；未扣案之販賣毒品所得新臺幣壹仟元沒收之。 10（即起訴書犯罪事實一、㈡⒒） 林憶新於110年8月4日10時26分許至11時29分許，以甲門號與陳○○持用A門號聯繫毒品交易事宜，旋即駕車前往LEXUS潭子門市前，交付右揭毒品予陳○○，並向陳○○收取右揭價金。 重量不詳之甲基安非他命1包、1000元 林憶新販賣第二級毒品，處有期徒刑伍年壹月；扣案如附表三編號2至7所示之物均沒收之；未扣案之販賣毒品所得新臺幣壹仟元沒收之。 11（即起訴書犯罪事實一、㈡⒓） 林憶新於110年8月7日20時7分許至21分許，以甲門號與陳○○持用A門號聯繫毒品交易事宜，旋即駕車前往臺中市親親戲院附近錢鼠檳榔攤前，交付右揭毒品予陳○○，並向陳○○收取右揭價金。 重量不詳之甲基安非他命1包、2000元 林憶新販賣第二級毒品，處有期徒刑伍年貳月；扣案如附表三編號2至7所示之物均沒收之；未扣案之販賣毒品所得新臺幣貳仟元沒收之。 12（即起訴書犯罪事實一、㈡⒔） 林憶新於110年8月9日19時20分許至22時15分許，以甲門號與陳○○持用A門號聯繫毒品交易事宜，旋即駕車前往LEXUS潭子門市前，因見有巡邏警察，改在福斯汽車門市前，交付右揭毒品予陳○○，並向陳○○收取右揭價金。 重量不詳之甲基安非他命1包、2000元 林憶新販賣第二級毒品，處有期徒刑伍年貳月；扣案如附表三編號1所示之物沒收銷燬之；扣案如附表三編號2至7所示之物均沒收之；未扣案之販賣毒品所得新臺幣貳仟元沒收之。 

附表二
編號 轉讓對象 轉讓時間、地點、方式(新臺幣) 轉讓毒品數量 主文 1（即起訴書犯罪事實一、㈠1.） 吳○○ 林憶新於109年10月31日19時24分許至20時10分許，透過WeChat與吳○○聯繫，即前往吳○○暫居之臺中市○○區○○○○00號之1友人林○○住處，林憶新將右揭毒品置入吸食器內，供吳○○施用，而無償轉讓禁藥予吳○○。 重量不詳之甲基安非他命(無證據證明淨重已達10公克) 林憶新犯轉讓禁藥罪，處有期徒刑陸月；扣案如附表三編號5、6所示之物均沒收之。 2（即起訴書犯罪事實一、㈠2.） 吳○○ 吳○○於109年11月3日21時14分許至45分許，以WeChat(WeChat暱稱斑駁人生)與林憶新(WeChat暱稱福偏達)聯繫，吳○○向林憶新洽借現金5000元或是重量1台錢之甲基安非他命，林憶新應允出借甲基安非他命，隨即前往臺中市龍井交流道附近全家超商，交付重量3.67公克之甲基安非他命1包予吳○○委託之友人「廖述銘」，「廖述銘」再將該包甲基安非他命攜至臺中市○○區○○○○00號之1林○○居所，交予吳○○。 甲基安非他命1包、重量3.67公克 林憶新犯轉讓禁藥罪，處有期徒刑肆月；扣案如附表三編號5、6所示之物均沒收之。 3（即起訴書犯罪事實一、㈡8.） 陳○○ 林憶新於110年7月29日20時48分許至21時31分許，以甲門號與陳○○持用A門號聯繫110年7月28日毒品交易之給付價金事宜，旋即駕車前往LEXUS潭子門市前，向陳○○收取賒欠之1000元價金。林憶新因讓陳○○久候，遂交付右揭毒品予陳○○，而無償轉讓禁藥予陳○○。 重量不詳之甲基安非他命(無證據證明淨重已達10公克) 林憶新犯轉讓禁藥罪，處有期徒刑肆月；扣案如附表三編號5、6所示之物均沒收之。 
附表三
編號 扣案物品 1 第二級毒品甲基安非他命6包（驗餘淨重各0.2994公克、0.0972公克、0.0221公克、0.1314公克、0.0882公克、1.4377公克） 2 電子磅秤2台 3 剷管1袋 4 分裝工具1袋 5 蘋果廠牌iPhone6S Plus行動電話1具 6 甲門號SIM卡1張 7 分裝袋1袋 8 吸食器3組